【裁判字號】    90,訴,1460
【裁判日期】    900813
【裁判案由】    給付買賣價金
【裁判全文】
臺灣高雄地方法院民事判決  九十年度訴字第一四六○號
    原      告  寶慶汽車股份有限公司
    法定代理人  乙○○
    訴訟代理人  丙○○
    被      告  甲○○
右當事人間給付買賣價金事件，本院判決如左：
    主    文
被告應給付原告新臺幣貳佰萬元。
訴訟費用由被告負擔。
    事    實
甲、原告方面：
一、聲明：如主文所示。
二、陳述：
    緣第三人連祥發通運有限公司（以下簡稱連祥發公司）於民國八十四年十二月十
    七日以被告甲○○為連帶保證人，與原告訂立附條件買賣契約，約定由連祥發公
    司向原告購買西元一九九五年式ＳＰＡＲＴＡＮ牌ＴＢ二二四二Ｙ型、牌照號碼
    為二二０二七、二二０二八、二二０二九、二二０三０、二二０三一號營業大客
    車五輛，頭期款為新臺幣（下同）二百五十萬元，分期總價一千七百七十二萬二
    千四百四十元，自八十五年一月五日起至八十七年十二月五日止，每月為一期，
    每期四十九萬二千二百九十元，由連祥發公司於點收車輛前一次開出全部票據經
    保證人背書後交付原告；連祥發公司遲延付款或其所交付之票據退票時，連祥發
    公司應立即清償全部價款；連帶保證人願就連祥發公司依本契約所生債務負連帶
    清償責任。詎料，連祥發公司自八十七年三月五日起，所交付之票據陸續退票，
    依約債務應視為全部到期，共計連祥發公司尚積欠原告一千五百五十九萬九千二
    百九十元，爰依兩造間連帶保證約款請求被告就其中二百萬元債務代主債務人即
    連祥發公司清償。
三、證據：提出附條件買賣契約書、支票暨退票理由單。
乙、被告方面：
一、聲明：駁回原告之訴。
二、陳述：
    對附條件買賣契約書上簽章之真正、擔任連祥發公司購車之連帶保證人、連祥發
    公司尚積欠一千餘萬元、連祥發公司所交付之支票陸續退票等情均不爭執。
    理    由
一、原告主張之事實，業據提出附條件買賣契約書、支票暨退票理由單為證，核屬相
    符，附條件買賣契約書上被告簽章之真正，並經被告當庭辨識後坦認無訛，就連
    祥發公司以被告為連帶保證人，與原告訂立附條件買賣契約、購買五部車輛，但
    用以付款之支票自八十七年三月五日起陸續退票，共計連祥發公司尚積欠原告一
    千餘萬元等情，並為被告所不爭執，應堪信為真實。
二、按稱買賣者，謂當事人約定一方移轉財產權於他方，他方支付價金之契約；買受
    人對於出賣人，有交付約定價金及受領標的物之義務，民法第三百四十五條第一
    項、第三百六十七條定有明文；又保證債務之所謂連帶，係指保證人與主債務人
    負同一債務，對於債權人各負全部給付之責任者而言，最高法院四十五年臺上字
    第一四二六號著有判例可參，從而，原告依與連祥發公司間附條件買賣契約、兩
    造間連帶保證約款請求被告清償主債務人連祥發公司其中二百萬元之債務，洵屬
    有據，應予准許。
三、據上論結，本件原告之訴有理由，依民事訴訟法七十八條判決如主文。
中      華      民      國    九十      年      八      月     十三     日
                              臺灣高雄地方法院民事第一庭
~B法      官  洪文慧
右為正本係照原本作成。
如不服本判決，應於送達後廿日內，向本院提出上訴狀並表明上訴理由，如於本送達
前提起上訴者，應於判決送達後十日內補提上訴理由書（須附繕本）。
中      華      民      國    九十      年      八      月     十四     日
~B法院書記官  陳惠玲


司法院資訊處製作；財團法人民間司法改革基金會備份。
